臺灣新北地方法院刑事裁定
111年度聲字第2599號
聲  請  人  
即  受刑人  王雷  



上列聲請人即受刑人因強盜等案件（本院110年度訴字第684號）
，聲請發還扣押物，本院裁定如下：
    主  文
聲請駁回。
    理  由
一、聲請意旨略以：聲請人即受刑人王雷因強盜案件，經本院以
    110年度訴字第684號為第一審判決，上訴後經臺灣高等法院
    以110年度上訴字第3416號及最高法院以111年度台上字第29
    83號判決確定，後已發監執行。依刑事訴訟法規定，請求發
    還扣案物即如判決書附表編號22手機1支、編號23之新臺幣9
    萬6,800元，並請求由聲請人之妻代為領受等語。
二、按扣押物若無留存之必要者，不待案件終結，應以法院之裁
    定或檢察官命令發還之；其係贓物而無第三人主張權利者，
    應發還被害人。又扣押物未經諭知沒收者，應即發還；但上
    訴期間內或上訴中遇有必要情形，得繼續扣押之，刑事訴訟
    法第142條第1項、第317條固分別定有明文。然執行裁判由
    為裁判法院對應之檢察署檢察官指揮之。但其性質應由法院
    或審判長、受命法官、受託法官指揮，或有特別規定者，不
    在此限，刑事訴訟法第457條第1項前段亦有明文規定，故確
    定裁判之執行，以檢察官指揮執行為原則，如案經判決確定
    ，該確定判決之執行含案內扣押物之發還，應由檢察官依法
    辦理，自非由已脫離訴訟繫屬之法院或審判長、受命法官、
    受託法官為之（最高法院105年度台抗字第202號裁定意旨參
    照）。亦即，扣押物有無繼續扣押必要，如案件已脫離法院
    繫屬，則扣押物有無留存之必要，是否發還，應由執行檢察
    官依個案具體情形，予以審酌（最高法院97年度台抗字第12
    號裁定意旨參照）。
三、經查，聲請人即受刑人王雷因強盜案件，業經本院於110年9
    月28日以110年度訴字第684號判決判處有期徒刑7年10月，
    上訴後，經臺灣高等法院於111年3月10日判決上訴駁回，再
    上訴後，經最高法院於111年7月13日判決上訴駁回而確定，
    並已移送臺灣新北地方檢察署檢察官執行在案，有臺灣高等
    法院被告前案紀錄表1件在卷可稽，是該案業經判決確定移
    送檢察官執行而脫離法院繫屬，揆諸上開說明，相關扣案物
    有無留存之必要、是否應予發還等節，應由執行檢察官依法
    就個案具體情形，予以審酌，是聲請人向本院聲請發還前開
    扣押物，於法不合，本院無從准許，應予駁回。
四、依刑事訴訟法第220條，裁定如主文。
中　　華　　民　　國　　111 　年　　9 　　月　　21　　日
                  刑事第二十庭  審判長法　官  林米慧
　　　　　　　　　
　　　　　　　　　                    法  官  林翠珊
　　　　　　　　　
　　　　　　　　　                    法  官  薛巧翊
上列正本證明與原本無異。
如不服本裁定，應於裁定送達後五日內敘明抗告理由，向本院提
出抗告狀。
                                      書記官  蔡忠衛
中　　華　　民　　國　　111 　年　　9 　　月　　21　　日